【裁判字號】    97,交聲,594
【裁判日期】    970521
【裁判案由】    違反道路交通管理處罰條例聲明異議
【裁判全文】
臺灣臺北地方法院交通事件裁定         97年度交聲字第594號
原處分機關  臺北市交通事件裁決所
異  議  人
即受處分人  甲○○
上列異議人即受處分人因違反道路交通管理處罰條例案件，對於
臺北市交通事件裁決所中華民國九十七年三月十一日所為北市裁
二字第裁二二─一ＡＤ０六六五七九號處分（原舉發案號：臺北
市政府交通局北市交停字第一ＡＤ０六六五七九號），聲明異議
，本院裁定如下：
    主  文
異議駁回。
    理  由
一、本件異議意旨如附件聲明異議狀所載。
二、按汽車駕駛人停車時，在設有禁止停車標誌、標線之處所停
    車者，處新臺幣六百元以上一千二百元以下罰鍰；又汽車駕
    駛人有違規停車而駕駛人不在場之行為，當場不能或不宜攔
    截製單舉發者，得對汽車所有人逕行舉發處罰，並應記明車
    輛牌照號碼、車型等可資辨明之資料，查明汽車所有人姓名
    或名稱、住址後，以汽車所有人為被通知人製單舉發處罰之
    ，道路交通管理處罰條例第五十六條第一項第四款、第七調
    條之二第一項第五款、第四項亦分別規定甚明。而道路交通
    管理處罰條例所用關於車輛名詞之釋義，係指在道路上以原
    動機行駛之汽車（包括機器腳踏車）或以人力、獸力行駛之
    車輛而言，道路交通管理處罰條例第三條第八款亦規定甚明
    。
三、經查：異議人即受處分人甲○○所有，車牌號碼ＭＬＶ－三
    ０七號重型機車，確有於民國九十七年二月十八日上午十一
    時三十七分許，停放在臺北市○○○路○段四九號周邊設有
    禁止停車標誌之人行道上之事實，有臺北市停車管理處九十
    七年四月七日北市停四字第０九七三一六七四一００號函暨
    函覆之違規採證照片二張、上開路段設置禁止停車標誌之現
    場照片五張及現場位置圖一張附卷可稽。異議人辯稱上開路
    段並未設置禁止停車標誌云云，要係事後卸責之詞，不足採
    信。是以，異議人所有之上開重型機車確有於上開時、地在
    設有禁止停車標誌之處所停車，違反道路交通管理處罰條例
    第五十六條第一項第四款規定之違規事實，洵堪認定。至異
    議人另辯稱其於上開時、地將機車停放在該處時，並無行人
    通行，且該時同在該處停車之其他機車並未收到違規舉發通
    知單，警方事前又未進行任何宣導等節，則均無礙於異議人
    上開違規行為之成立，自不得據此主張免罰，附此敘明。
四、從而，異議人所有之上開重型機車確有於上開時間在上開設
    有禁止停車標誌之處所停車之違規事實，既堪認定，而異議
    人係在原舉發機關所製發之舉發違反道路交通管理事件通知
    單上所載之應到案日期九十七年三月二十三日前向原處分機
    關陳述意見到案聽候裁決，有本件違反道路交通管理事件通
    知單及臺北市政府交通局九十七年三月六日北市停四字第０
    九七三一０三五０００號函各一份在卷可稽。是以，原處分
    機關依道路交通管理處罰條例第五十六條第一項第四款、道
    路交通管理事件統一裁罰基準及處理細則及違反道路交通管
    理事件統一裁罰基準表之規定，裁處異議人罰鍰六百元，於
    法並無不合，異議人之異議為無理由，應予駁回。
據上論斷，應依道路交通管理處罰條例第八十七條第二項，道路
交通案件處理辦法第十九條，裁定如主文。
中    華    民    國    97    年    5     月    21    日
                        臺灣臺北地方法院交通法庭
                            法  官  吳麗英
以上正本證明與原本無異。
如不服本裁定，應於送達後五日內，向本院提出抗告狀。
                            書記官  田華仁
中    華    民    國    97    年    5     月    30    日


司法院資訊處製作；財團法人民間司法改革基金會備份。
